臺灣高等法院臺中分院刑事判決　　　　 96年度上訴字第723號
上　訴　人
即　被　告　乙○○
　　　　　　　　　　（現另案於台灣雲林監獄執行中）
指定辯護人　蘇慶良律師
上列上訴人因毒品危害防制條例案件，不服臺灣南投地方法院95
年度訴字第621號中華民國96年1月24日第一審判決（起訴案號
：臺灣南投地方法院檢察署94年度毒偵字第2231號、第3032號）
，提起上訴，本院判決如下：
    主  文
原判決關於乙○○販賣第一級毒品及定應執行刑部分撤銷。
乙○○連續販賣第一級毒品，處有期徒刑玖年肆月，扣案之第一
級毒品海洛因貳包〈標示HR（＋）合計淨重零點伍陸公克〉沒收
銷燬；上開海洛因之外包裝袋貳個〈標示HR（＋）〉沒收；扣案
MOTOROLA牌行動電話壹支（序號：0000000000000
00號）及NOKIA牌行動電話壹支（序號：000000000
000000號，含SIM卡）均沒收；販賣毒品所得新臺幣貳萬
陸仟貳佰元及扣案PIONEER牌音響壹臺均沒收，販賣毒品所得部
分如全部或一部不能沒收時，以其財產抵償。
其他上訴駁回。
乙○○撤銷改判部分與上訴駁回部分所處之刑，應執行有期徒刑
拾年肆月，扣案之第一級毒品海洛因貳包〈標示HR（＋）合計淨
重零點伍陸公克〉沒收銷燬；上開海洛因之外包裝袋貳個〈標示
HR（＋）〉沒收；扣案MOTOROLA牌行動電話壹支（序號：000
000000000000號）及NOKIA牌行動電話壹支（序號
：000000000000000號，含SIM卡）均沒收；販
賣毒品所得新臺幣貳萬陸仟貳佰元及扣案PIONEER牌音響壹臺均
沒收，販賣毒品所得部分如全部或一部不能沒收時，以其財產抵
償。
    犯罪事實
一、乙○○明知海洛因係屬毒品危害防制條例第2條第2項第1款
    所規定之第一級毒品，未經許可，不得非法持有、販賣或轉
    讓，竟基於販賣第一級毒品海洛因以營利之概括犯意，自民
    國（下同）92年3月間起至同年年6月底止，以行動電話2支
    （其所租用門號0000000000號、0000000000號）為聯絡工具
    而連續為下列犯行：
（一）於94年5、6月間，丙○○連續3次以其家中電話000-00000
      00號，撥打乙○○所持有門號0000000000號行動電話，每
      次均約定以南投縣水里鄉玉峰橋頭附近為交易處所，向乙
      ○○購買第一級毒品海洛因3次，每次交易金額均為新台
      幣（下同）1000元，乙○○共計販賣第一級毒品海洛因得
      款3000元。
（二）於94年3、4月間，田廷滄連續4次以其家中電話000-00000
      00號及位於南投縣水里鄉○○街5之2號統一超商前之公共
      電話（外碼編號：177137號、內碼編號：0000000號），
      撥打乙○○所持有門號0000000000號及0000000000號行動
      電話，每次均約定以南投縣水里鄉永豐村永興橋附近為交
      易處所，向乙○○購買第一級毒品海洛因4次，每次交易
      金額均為300元，乙○○共計販賣第一級毒品海洛因得款
      1200元。
（三）於94年5月間，楊濠駿連續5次向乙○○購買第一級毒品海
      洛因，乙○○共計販賣第一級毒品海洛因得款11000元，
      分述如下：
    1.於94年5月14日10時35分許，楊濠駿以門號0000000000號
      行動電話，撥打乙○○所持有門號0000000000號行動電話
      ，向乙○○購買第一級毒品海洛因，約定以南投縣內某處
      為交易處所，交易金額為4500元，該次交易完成後，乙○
      ○得款4500元。
    2.於94年5月18日13時51分許，楊濠駿以門號0000000000號
      行動電話，撥打乙○○所持有門號0000000000號行動電話
      ，向乙○○購買第一級毒品海洛因，約定以南投縣水里鄉
      頂崁村內某處為交易處所，交易金額為500元，該次交易
      完成後，乙○○得款500元。
    3.於94年5月18日23時36分許，楊濠駿以門號0000000000號
      行動電話，撥打乙○○所持有門號0000000000號行動電話
      ，向乙○○購買第一級毒品海洛因，約定以位於南投縣信
      義鄉內某處為交易處所，交易金額為5000元，該次交易完
      成後，乙○○得款5000元。
    4.於94年5月19日0時7分，楊濠駿以門號0000000000號行動
      電話，撥打乙○○所持有門號0000000000號行動電話，向
      乙○○購買第一級毒品海洛因，約定以位於南投縣內某處
      為交易處所，交易金額為500元，該次交易完成後，乙○
      ○得款500元。
    5.於94年5月26日16時9分，楊濠駿以門號0000000000號行動
      電話，撥打乙○○所持有門號0000000000號行動電話，向
      乙○○購買第一級毒品海洛因，約定以位於南投縣內某處
      為交易處所，交易金額為500元，該次交易完成後，乙○
      ○得款500元。
（四）於94年3月間起至同年6月底止，游文達連續5次以門號000
      0000000號行動電話，撥打乙○○所持有門號0000000000
      號及0000000000行動電話，每次約定以位於南投縣水里鄉
      永豐村百姓公廟、永興橋附近、光南加油站前等處所為交
      易處所，向乙○○購買第一級毒品海洛因，除1次以現金
      交易金額1000元之第一級毒品海洛因，1次以其所有PIONE
      ER牌（先鋒牌）音響一臺向乙○○換購金額500元之第一
      級毒品海洛因外，游文達陸續以其所竊取之大同電視1台
      、電腦1台、監視器2個，向知情之乙○○分別換購金額
      500元、1000元、500元之第一級毒品海洛因3次。乙○○
      共計販賣第一級毒品海洛因得款1000元及PIONEER牌（先
      鋒牌）音響一臺，與贓物大同電視1台、電腦1台、監視器
      2個。
（五）於92年3月間至94年5月14日間，曾信銓以公共電話或其友
      人之門號0000000000號行動電話，撥打乙○○所持有門號
      0000000000號行動電話，約定以位於南投縣水里鄉內某處
      為交易處所，向乙○○購買第一級毒品海洛因1次，交易
      金額為1000元，該次交易完成後，乙○○得款1000元。
（六）於94年5月間，劉紫妍連續2次以門號0000000000號行動電
      話，撥打乙○○所持有門號0000000000號行動電話，每次
      約定以位於南投縣水里鄉○○路之興農超市旁為交易處所
      ，向乙○○買賣第一級毒品海洛因2次，每次交易金額均
      為1000元，乙○○共計販賣第一級毒品海洛因得款2000元
      。
（七）於94年2月間起至同年5月間止，湯振誼連續7次以友人之
      門號0000000000號行動電話，及其家中電話000-0000000
      號電話及位於南投縣水里鄉○○街5之2號統一超商前之公
      共電話（外碼編號：177137號、內碼編號：0000000號）
      ，撥打乙○○所持有門號0000000000號及0000000000號行
      動電話，每次約定以位於南投縣水里鄉永豐村永豐宮前、
      永興橋附近等處為交易處所，向乙○○購買第一級毒品海
      洛因7次，每次交易金額，除最後一次為500元外，其餘6
      次金額均為1000元，乙○○共計販賣第一級毒品海洛因得
      款6500元。
（八）於94年2、3月間，莊永明以門號0000000000號行動電話，
      撥打乙○○所持有門號0000000000號行動電話，約定以位
      於南投縣水里鄉之火車站前為交易處所，向乙○○買賣第
      一級毒品海洛因1次，交易金額為500元，該次交易完成後
      ，乙○○得款500元。
二、乙○○另基於轉讓第一級毒品海洛因之概括犯意，於94年5
    月間，先後位於南投縣水里鄉永豐村某處、玉峰村某處、水
    里鄉市區某處，連續轉讓數量不詳之第一級毒品海洛因予江
    浩丞3次。
三、嗣於94年6月28日，為警持台灣南投地方法核發搜索票搜索
    乙○○當時位於南投縣水里鄉永樂巷15號住處，及其所使用
    而停放在南投縣水里鄉○○路河堤旁之車牌號碼B4-4946號
    自小客車，並共扣得白色粉末3包「其中2包〈標示HR（＋）
    〉含海洛因成分，合計淨重0.56公克，另1包〈標示HR（－
    ）〉淨重0.3公克，無毒品反應。」、注射針筒3支、橡皮管
    1 條、行動電話3支（南投縣警察局集集分局扣押物品目錄
    表誤載為4支）即SAMSUNG牌行動電話1支（內含乙○○所租
    用門號0000000000號SIM卡）、MOTOROLA牌（原審誤載為
    NOKIA 牌）行動電話1支（序號：000000000000000號，供本
    件犯罪使用。）、NOKIA牌行動電話1支（序號：0000000000
    00000號、內含乙○○所租用門號0000000000號SIM卡，供本
    件犯罪使用。）、SONY牌汽車音響1臺、掌上型電腦1臺、大
    同電視1臺、監視器2組、SAMPO牌音響1臺、PIONEER牌（先
    鋒牌）音響1臺、古銅錢套裝本1本等物而知悉上情。
四、案經臺灣南投地方法院檢察署檢察官自動檢舉偵查起訴。
    理  由
壹、有關證據能力部分：
一、上訴人即被告乙○○（下稱被告）於警詢及檢察官訊問時所
    為自白，均具有證據能力：
    按被告之自白，非出於強暴、脅迫、利誘、詐欺、疲勞訊問
    、違法羈押或其他不正之方法，且與事實相符者，得為證據
    。對於被告或共犯之自白，不得作為有罪判決之唯一證據，
    仍應調查其他必要之證據，以察其是否與事實相符。被告陳
    述其自白係出於不正之方法者，應先於其他事證而為調查。
    該自白如係經檢察官提出者，法院應命檢察官就自白之出於
    自由意志，指出證明之方法，刑事訴訟法第156條定有明文
    。查被告乙○○於原審辯稱：於警詢時警察向伊說「你就認
    一認，這沒關係，反正你去馬上就可以交保了」云云，及其
    辯護人稱：被告在警察局之供述有受誘導等語。經查，販賣
    第一級毒品海洛因，係屬法定本刑為死刑、無期徒刑之重罪
    ，一般販賣毒品者均知悉政府肅清毒品之決心，而以此重刑
    為赫阻，且被告有多次施用第一、二級毒品之前科（此有卷
    附之被告前科紀錄表可查），顯然其對販賣毒品屬重罪之情
    形，應無法諉為不知；縱然於警詢時警察曾勸導被告自白，
    惟此乃一般警員辦案時曉喻犯罪嫌疑人承認犯罪調查之方式
    ，並不能認為有何利誘之情事；況被告是否得交保係屬檢察
    官之職權，非屬警察機關之職權，依被告多次施用毒品為警
    查獲，而經移送判處徒刑確定並受執行之情形以觀，被告對
    此法定程序之踐行，亦應知之甚捻，尚不至誤認其在警察機
    關之自白，即當然可獲得檢察官為交保之處置；又被告因自
    身考量未免遭檢察官聲請羈押而自白犯罪，此純粹涉及其個
    人主觀上動機，乃其內心之意思決定，外人無從判斷，且於
    偵訊機關未使用不正方法訊問之情下，被告自白之動機，與
    其自白之任意性尚無關連，自不影響其自白之證據能力。
二、證人劉坤乙、田廷滄、楊濠駿、游文達、曾信銓、湯振誼、
    、莊永明、江浩丞於警詢時所為證述，均具有證據能力：
    按被告以外之人（包括證人、鑑定人、告訴人、被害人及共
    同被告等）於檢察事務官、司法警察官或司法警察調查中所
    為之陳述，與審判中不符時，其先前之陳述具有較可信之特
    別情況，且為證明犯罪事實存否所必要者，得為證據，刑事
    訴訟法第159條之2定有明文。所謂「前後陳述不符」之要件
    ，應就前後階段之陳述進行整體判斷，以決定其間是否具有
    實質性差異，惟無須針對全部陳述作比較，陳述之一部分有
    不符，亦屬之。而所謂「較可信之特別情況」之情形，亦應
    就前後陳述時之各種外部情況進行比較，以資決定何者外部
    情況具有可信性。若陳述係在特別可信之情況下所為，則虛
    偽陳述之危險性即不高，雖係審判外陳述，或未經被告反對
    詰問，仍得承認其有證據能力。查本件證人劉坤乙、田廷滄
    、楊濠駿、游文達、曾信銓、湯振誼、江浩丞於警詢中及原
    審院審理中所證述購買毒品之情節，雖有前後陳述不符之情
    形，惟本院審酌上開證人於警詢中之證述距案發日較近，當
    時記憶自較深刻，可立即反應所知，不致因時隔日久而遺忘
    案情，客觀上應具有較可信之特別情況，且亦為證明犯罪事
    實存否所必要，依上揭規定，上開證人於警詢時所為證述，
    自有證據能力。至被告及其辯護人於原審中辯稱此為審判外
    陳述，不具證據能力云云，均尚非可取。
三、證人劉坤乙、丙○○、游文達、江浩丞、楊濠駿於檢察官訊
    問時所為證述，均具有證據能力：
    按被告以外之人於偵查中向檢察官所為之陳述，除顯有不可
    信之情況者外，得為證據，刑事訴訟法第159條之1第2項定
    有明文。查本件證人劉坤乙、丙○○、游文達、江浩丞、楊
    濠駿之證詞，係於檢察官偵訊時以證人身分具結後所為之證
    述，依法須負偽證罪之刑責，而依此證人劉坤乙、丙○○、
    游文達、江浩丞、楊濠駿所為證述之外部環境或條件，並無
    顯有不可信之情況，況被告亦未指出上開證人作證時之外部
    情況有何顯不可信之情事，則依上揭規定，上開證人於檢察
    官訊問時所為證述，自有證據能力。至被告及其辯護人於原
    審中辯稱此為審判外陳述，不具證據能力云云，均尚非可取
    。
四、證人劉紫妍於警詢時所為證述，不具有證據能力：
    證人於警詢時，未居於證人地位而具結，依刑事訴訟法第15
    9條第1項規定，性質上屬傳聞證據，被告又於原審中否認證
    人劉紫妍此部分審判外之證述，具有證據能力，且證人劉紫
    妍經原審多次傳喚而均未到庭證述。故證人劉紫妍於警詢時
    所為證述，自不具證據能力。
五、證人賴清元、莊美慧於警詢時所為證述，及以下本件認定事
    實所引用之文書等物證，均具有證據能力：
    按被告以外之人於審判外之陳述，經當事人於審判程序同意
    作為證據，法院審酌該言詞陳述或書面陳述作成時之情況，
    認為適當者，亦得為證據；當事人、代理人或辯護人於法院
    調查證據時，知有第159條第1項不得為證據之情形，而未於
    言詞辯論終結前聲明異議，視為有前項之同意，刑事訴訟法
    第159條之5定有明文。查上開證人之證述，及本件認定事實
    所引用之文書等物證，已於原審及本院審理時提示被告，被
    告及其辯護人、檢察官等均表示無意見（見原審卷96年1月
    10日及本院96年5月30日審判筆錄），揆諸前揭說明，可認
    為同意作為證據；而本院審酌該陳述作成時之情況，並無違
    法取證之瑕疵，認以之作為證據為適當，自具有證據能力，
    而得採為證據。
六、按偵查犯罪機關依法定程序監聽之錄音，如已踐行調查證據
    程序，非不可採為認定犯罪事實之基礎。查本案採為判決基
    礎之監聽錄音譯文，係南投縣警察局偵查員依監聽被告之通
    訊時間、內容所為之紀錄，為被告以外之人於審判外所為之
    書面陳述，依刑事訴訟法第159條第1項之規定，性質上屬傳
    聞證據，惟此監聽之錄音係南投縣警察局依法定程序所為，
    有監聽錄音譯文及其相關之監聽資料在卷可稽，且被告就此
    部分審判外之陳述，於原審及本院審理中均不爭執其證據能
    力，亦未曾於言詞辯論終結前聲明異議，依照上開說明，此
    監聽錄音譯文自有證據能力。
貳、認定犯罪事實之證據及理由：
一、訊據被告乙○○對於犯罪事實二所示連續轉讓第一級毒品海
    洛因3次予江浩丞部分固坦承不諱，惟矢口否認任何上開犯
    罪事實一（一）至（八）所示販賣第一級毒品海洛因之犯行
    ，辯稱：伊和證人丙○○、田廷滄、楊濠駿、游文達、曾信
    銓、劉紫妍、湯振誼、莊永明等人均是一同出資向甲○○一
    起購買海洛因施用，並非伊販賣海洛因給丙○○、田廷滄、
    楊濠駿、游文達、曾信銓、劉紫妍、湯振誼、莊永明等人，
    而伊僅是單純持有、施用或轉讓毒品而已；且丙○○曾向伊
    表示，警察抓到他時說如果沒有說伊賣毒品，要把他收押，
    可見丙○○在警察局之供述不實在；至扣案音響、電視、監
    視器、電腦，係游文達拿給伊的，他說有欠伊錢云云。經查
    ：被告於94年6月29日警訊中供稱：0000000000、000000000
    0、0000000000等電話係伊所有，通訊監察譯文內容中「土
    狗」、「號仔」、「查埔仔」是海洛因之代號；我都是約定
    他們在水里鄉玉峰國小、永興橋、大興農超市、水里高職拿
    毒品給他們，我於（94年）5月初開始，販賣毒品給劉紫妍
    （姑姑）、游文達（阿達）、曾信詮（曾金海）、湯振誼等
    人等語（見南投縣警察局集集分局投集警刑字第0000000000
    號刑案偵查卷宗第5頁至第8頁）；同日偵查中供稱：我有把
    毒品賣給湯振誼、莊永明、丙○○、游文達、曾信詮、劉紫
    妍等人等語（94年偵字第2231號偵查卷第32頁）。其他有關
    被告販賣第一級毒品海洛因之事實，尚有以下之證據可憑，
    並分述如下：
（一）上開犯罪事實一（一）犯行部分：
    1.證人丙○○於94年7月27日檢察官訊問時具結證稱：伊曾
      施用海洛因，並於94年5、6月間向乙○○購買3、4次毒品
      ，每次約1000元，地點都是在水里玉峰橋，伊都係用家裡
      電話000-0000000號撥打0000000000（誤載為0000000000
      號）號與乙○○聯絡等語（見上開第2231號偵查卷第136
      頁）。
    2.證人丙○○於原審法院審理時具結證稱：伊於94年5、6月
      間曾在玉峰橋拿錢給被告，被告拿到錢後隨即離開，約過
      2個小時後被告再回到玉峰橋並拿1包海洛因給伊，這種情
      形有過3次，每次1000元等語（見院原審卷第97頁至98頁
      ）。
    3.經核證人丙○○於檢察官訊問時已詳細證述其向被告購買
      毒品之聯絡方式，及交易之時期、地點、次數、金額，與
      其於原審法院審理時證述向被告拿取海洛因之時期、地點
      、次數亦大致相符，是上開證詞，應堪採信。而證人丙○
      ○向被告購買海洛因之次數及金額，本院參酌上開證詞並
      依罪疑惟輕原則，以最有利於被告之方式計算，應認證人
      丙○○向被告購買海洛因3次，每次金額均為1000元。
    4.至證人丙○○於原審及本院審理證述其與被告係合資一同
      向他人購買海洛因云云，應係事後迴護被告之詞，尚非可
      採。又被告辯稱丙○○曾向伊表示，警察抓到他時說如果
      沒有說伊賣毒品，要把他收押云云，惟證人丙○○於原審
      及本院審理時到庭證述並無此事，則被告所辯前詞，顯非
      可採。
（二）上開犯罪事實一（二）犯行部分：
    1.證人田廷滄於94年4月12日警詢時證稱：伊於94年3月間以
      家中電話000-0000000號（原審誤載為000-0000000號），
      撥打0000000000號行動電話與乙○○聯絡，向其購買2、3
      次海洛因，每次約300或500元，地點都是在水里鄉永豐村
      永興橋旁堤防；伊於94年4月初以位在南投縣水里鄉○○
      路5之2號統一超商前之公共電話（外碼編號：177137號、
      內碼編號：0000000號），撥打乙○○所持有門號0000000
      000號行動電話，向其購買2次海洛因，每次約300 或500
      元，地點都是在水里鄉永豐村永興橋等語（見94年他字第
      352號偵查卷第26至31頁）。
    2.經核證人田廷滄於警詢時已詳細證述其向被告購買海洛因
      之聯絡方式，及交易之時期、地點、次數、金額，且與卷
      附上開電話號碼000-0000000號之通聯記錄記載該電話號
      碼於94年3月間多次撥打行動電話門號0000000000號，及
      位在南投縣水里鄉○○街5之2號統一超商前之公共電話於
      該時間內確有對0000000000號行動電話之通聯記錄與監視
      錄影器翻拍照片所顯示證人田廷滄於94年4月2日曾出現於
      前開統一超商前方等情，均大致相符（見上開偵查卷第33
      至41頁、第45至46頁），是上開證詞，應堪採信。而證人
      田廷滄向被告購買海洛因之次數及金額，本院參酌上開證
      詞，並依罪疑惟輕原則，以最有利於被告之方式計算，應
      認證人田廷滄向被告購買海洛因4次，每次金額均為3百元
      。至證人田廷滄於原審法院審理證述伊借錢給被告購買海
      洛因，伊再跟被告要海洛因施用，被告借的錢就不用還云
      云，應係事後迴護被告之詞，尚非可採。
（三）上開犯罪事實一（三）犯行部分：
    1.證人楊濠駿於94年8月23日警詢時證稱：（1）於94年5月
      14日10時35分許，伊以門號0000000000（原審誤載為0000
      00000號）號行動電話，撥打乙○○所持有門號000000000
      0號行動電話，向乙○○購買海洛因，「半個半」是半錢
      再半錢，購買價格為4500元；（2）伊於94年5月18日13時
      51分許，在南投縣水里鄉頂崁村頂興修理場旁空地，以門
      號0000000000號行動電話，撥打乙○○所持有門號000000
      0000號行動電話，向乙○○購買海洛因，約定以其停車地
      點為交易處所；（3）於94年5月18日23時36分許，伊以門
      號0000000000號行動電話，撥打乙○○所持有門號000000
      0000號行動電話，向乙○○購買海洛因，約定以其位於南
      投縣信義鄉之住處為交易處所；（4）於94年5月19 日0時
      7分，伊以門號0000000000號行動電話，傳簡訊至撥打乙
      ○○所持有門號0000000000號行動電話，叫乙○○帶2枝
      注射針筒給伊。「筆」就是注射針筒之代號稱呼暗語；（
      5）於94年5月26日16時9分，伊以門號0000000000號行動
      電話，撥打乙○○所持有門號0000000000號行動電話，向
      乙○○購買1支注射針筒劑量之海洛因，「1支」就是將毒
      品裝入注射針筒15刻劃之劑量稱呼暗語等語（見上開第
      2231號偵查卷第181至183頁）。
    2.依南投縣警察局集集分局通訊監察譯文表記載，監察號碼
      0000000000號、0000000000，通話內容「Ａ」為乙○○，
      「Ｂ」為楊濠駿：（1）於94年5月14日10時35分36秒通話
      內容：「Ｂ：進來，半個半，馬上進來。Ａ：半個半，好
      啦。」；（2）於同年月18日12時51分22秒通話內容：「
      Ａ：喂。Ｂ：喂，人在哪裡。Ａ：喂你在哪裡。你在哪。
      Ｂ：在頂崁。Ａ：下來啦。下來啦。Ｂ：下去哪裡。Ａ：
      到高職那裡。Ｂ：高職那裡哦。Ａ：要多少。Ｂ：五啦（
      應只要500元海洛因之劑量）。」及於同日13時51分5秒通
      話內容：「Ａ：喂。Ｂ：你下車。走下來我停車的地方。
      Ａ：好啦。我拿東西。」；（3）於同年月18日23時36分
      29秒通話內容：「Ｂ：喂，你在哪裡。Ａ：在家啦。Ｂ：
      你現在有沒有辦法進來。Ａ：沒法度。Ｂ：一樣半個半加
      5百。Ａ：5千喔（指5000元）。Ｂ：嗯。」；（4）於同
      年月19日0時7分50秒簡訊內容：「我還要兩支筆。」；（
      5）於同年月26日16時9分41秒通話內容：「Ｂ：你人在哪
      裡。Ａ：我快到頂崁了。Ｂ：你先拿一支給我。Ａ：你在
      哪裡。Ｂ：你朋友這裏。」（見上開偵查卷第186至189頁
      ）。
    3.經核證人楊濠駿於警詢時已詳細證述其向被告購買海洛因
      之聯絡方式，及交易之時期、地點、次數、金額，且上開
      證詞關於交易海洛因之時期及地點，與上開通訊監察譯文
      表記載證人楊濠駿與被告乙○○之通話日期及內容亦大致
      相符，是上開證詞，應堪採信。而證人楊濠駿向被告購買
      海洛因之次數及金額，本院參酌上開證詞並依罪疑惟輕原
      則，以最有利於被告之方式計算，應認證人楊濠駿向被告
      購買海洛因5次，每次金額依序為4500元、500元、5000元
      、500元、500元。至證人楊濠駿於原審法院審理證述伊和
      被告係合資一同向他人購買海洛因云云，應係事後迴護被
      告之詞，尚非可採。
（四）上開犯罪事實一（四）犯行部分：
    1.證人游文達於94年6月28日警詢時證稱：伊向乙○○購買
      海洛因，每次都是買1包1000元，伊係用手機0000000000
      號撥打0000000000號與乙○○聯絡，伊除了用錢向乙○○
      購買毒品外，亦曾用1台先鋒牌音響、1部電腦分別向乙○
      ○換購500元、1000元之毒品，音響係伊自己的，電腦主
      機係伊於94年5月間在水里鄉頂崁村蛇窯停車場旁鐵皮屋
      偷竊的，並證稱：裝設於水里鄉○○村路口之監視器2支
      ，係伊偷竊的並於竊得翌日持之向乙○○換購500元之海
      洛因，伊與乙○○之交易地點約在水里鄉永豐百姓公廟前
      ；伊在水里鄉頂崁村蛇窯停車場旁鐵皮屋偷竊1台電視與1
      台電腦，伊拿電視向乙○○換購500元之海洛因，並拿電
      腦向乙○○換購1000元之海洛因，伊與乙○○之交易地點
      分別約在水里鄉永興、南光加油站等語等語（見南投縣政
      府警察局集集分局投集警刑字第0000000000號刑案偵察卷
      第23至26頁、第34至37頁）。
    2.證人游文達於94年11月15日檢察官訊問時具結證稱：伊95
      年3月間起至乙○○被抓時，多次向乙○○購買海洛因，
      每次購買金額500至1000元不等，每次交易地點都在水里
      ，伊曾持竊取物品向乙○○換購毒品等語（見上開第2231
      號偵查卷第217至218頁）。
    3.證人游文達於原審法院審理時具結證稱：電視、監視器、
      錢幣套裝本係伊拿給乙○○的，被告有問伊這些東西的來
      源，伊回答說是偷來的。（提示上開警卷第38至53頁通訊
      監察譯文，是否你與乙○○之通話內容）是的（裏面說你
      要向他拿5百的意思為何？）是伊要向他拿海洛因等語（
      見原審卷第103頁至105頁）。足認被告應知悉證人游文達
      所用以交換毒品海洛因之電腦、電視、監視器等物，係證
      人游文達所竊得之贓物。
    4.依南投縣警察局集集分局通訊監察譯文表記載，監察號碼
      0000000000號、0000000000，通話內容「Ａ」為乙○○，
      「Ｂ」為游文達：（1）於94年5月14日19時25分54秒通話
      內容：「Ｂ：我要跟你拿5百。Ａ：我10分鐘再打給你。
      」；（2）於同年月15日15時10分33秒通話內容：「Ｂ：
      再1支，含可以拉鏡頭的。Ａ：在哪裡。Ｂ：我在馬爾地
      夫這裡。Ａ：你到興農的後面。Ｂ：好。」；（3）於同
      年月25日15時34分59秒通話內容：「Ｂ：益仔，你在哪裡
      。Ａ：我在裏面。Ｂ：我要拿。Ａ：你帶多少。Ｂ：一台
      機子跟你換。Ａ：什麼。Ｂ：一台可以卡帶有可以錄音，
      喇叭外接。Ａ：什麼種？多大台？。Ｂ：先鋒牌的，差不
      多早上的那一台一樣。」；（4）於同年月27日8時37分9
      秒通話內容：「Ｂ：喂益仔。Ａ：嗯。Ｂ：我一個電視跟
      你換好嗎？Ａ：。什麼電視？Ｂ：SONY還是什麼電視。Ａ
      ：橋那裡。Ｂ：文轆橋頭喔！還有1粒羊頭還有內臟。Ａ
      ：都拿出來。Ｂ文轆橋頭喔。」；（5）於同年月28日14
      時4分17秒通話內容：「Ｂ：益仔。Ａ：喂。Ｂ：我在空
      地等你喔。1千。空地仔那。Ａ：好。」；（6）於同年月
      29日12時1分34秒通話內容：「Ｂ：喂你在哪。Ａ：嗯。
      Ｂ：我在街上。Ａ：馬上過去。Ｂ：我電腦抱出來。Ａ：
      去南光加油站那。Ｂ：去南光加油站那，好。」（見上開
      第0000000000號刑案偵查卷第38至48頁）。
    5.證人即南投縣水里鄉頂崁村村長賴清元於94年6月28日警
      詢時證述：歹徒於半夜1點多爬上車子，破壞監視器外殼
      ，竊取監視器鏡頭及零件，警方起獲2台監視器，經伊檢
      視後，確定係頂崁村所失竊之路口監視器等語，並有贓證
      物認領保管單1件在卷可稽（見上開第0000000000號刑案
      偵查卷第54至56頁）。證人即被害人莊美慧於94年7月24
      日警詢時證述：伊的電視機及電腦於94年5月23日在南投
      縣水里鄉頂崁村蛇窯停車場旁鐵皮屋內遭竊，警方起獲1
      台電視及1台電腦，經伊檢視後，確定係伊遭竊物品等語
      ，並有贓證物認領保管單1件在卷可稽（見上開第0000000
      000號刑案偵查卷第57至60頁）。足認上開之2台監視器、
      1台電視及1台電腦等物，均屬證人游文達所竊得之贓物無
      訛。
    6.經核證人游文達於警詢及檢察官訊問時均已詳細證述其向
      被告購買毒品之聯絡方式，及交易之時期、地點、次數、
      金額，及於原審法院審理時已證述其曾打電話要向被告拿
      海洛因，亦曾告知被告其所交付物品係竊取而來，且上開
      證詞關於交易海洛因之時期、地點、付款方式，及竊取他
      人物品之情形，與上開通訊監察譯文表記載證人游文達與
      被告乙○○之通話日期及內容，及上開證人賴清元與莊美
      慧證述遭竊情形，亦大致相符，是上開證詞，應堪採信。
      而證人游文達向被告購買海洛因之次數及金額，本院參酌
      上開證詞，並依罪疑惟輕原則，以最有利於被告之方式計
      算，應認證人游文達共向被告購買海洛因5次，除1次現金
      交易金額1000元，及1次以其所有先鋒牌音響1台向被告換
      購金額500元之海洛因外，其餘乃以其所竊取贓物即大同
      電視1台、電腦1台、監視器2個，向知情之被告分別換購
      金額500元、1000元、500之海洛因3次。至證人游文達於
      原審法院審理證述其與被告係合資一同向他人購買海洛因
      云云，應係事後迴護被告之詞，尚非可採。
（五）上開犯罪事實一（五）犯行部分：
    1.證人曾信銓於94年6月28日警詢時證稱：伊綽號叫「金海
      」，伊自92年3月間起向被告購買海洛因，1次購買1000元
      ，次數已記不清楚，伊曾向其友人借用門號0000000000號
      行動電話或公用電話撥打0000000000號與乙○○聯絡，曾
      約定在水里鄉農會前、玉峰國小前、永興橋進行交易等語
      （見南投縣政府警察局集集分局投集警刑字第0000000000
      號刑案偵查卷第228至231頁）。
    2.證人曾信銓於原審法院時具結證稱：（提示上開警卷第
      233 頁通訊監察譯文，你打電話給被告問「有無硬的」，
      是何意思？）硬的是安非他命，細的是海洛因，伊是跟被
      告說朋友要海洛因與安非他命，問被告有沒有等語（見原
      審卷第158至159頁）。
    3.依南投縣警察局集集分局通訊監察譯文表記載，監察號碼
      0000000000號，通話內容「Ａ」為乙○○，「Ｂ」為曾信
      銓：（1）於94年5月14日15時33分33秒通話內容：「Ｂ：
      喂我「金海」我朋友問有無硬的，他在問。Ａ：要跟人拿
      。Ｂ：他要細的5百，粗的5百。Ａ：我問一下。」；（2
      ）於同年月日15時55分15秒通話內容：「Ｂ：益仔有無？
      Ａ：我在粉路仔橋頭等你。Ｂ：你說橋那裡嗎？好。」（
      見上開第0000000000號刑案偵查卷第233頁）。可見證人
      曾信銓確有向被告購買過海洛因之事實，否則證人曾信銓
      焉會打電話要向被告購買海洛因？
    4.經核證人曾信銓於警詢已詳細證述其向被告購買毒品之聯
      絡方式、交易之時期及金額，及於原審法院審理時已證述
      其曾打電話要向被告拿「海洛因」，且上開證詞關於交易
      海洛因之時期及地點，與上開通訊監察譯文表記載證人曾
      信銓與被告乙○○之通話日期及內容亦大致相符，是上開
      證詞，應堪採信。而證人曾信銓向被告購買海洛因之次數
      及金額，本院參酌上開證詞，並依罪疑惟輕原則，以最有
      利於被告之方式計算，應認證人曾信銓向被告購買海洛因
      1次，該次交易金額1000元。至證人曾信銓於原審法院審
      理證述其與被告係合資一同向他人購買海洛因云云，應係
      事後迴護被告之詞，尚非可採。
（六）上開犯罪事實一（六）犯行部分：
    1.被告於94年6月29日警詢時陳稱：（提示通訊監察譯文，
      是否認識與你電話聯絡之劉紫妍？）認識。伊自94年5月
      初開始賣毒品給劉紫妍，以每袋0.2公克1000元計算等語
      （見上開第0000000000號刑案偵查卷第8頁）。
    2.被告於同日檢察官訊問時陳稱：伊有賣海洛因給劉紫妍。
      （提示通訊監察譯文，是否為你販毒之內容？）是等語（
      （見上開第2231號偵查卷32至33頁）。
    3.依南投縣警察局集集分局通訊監察譯文表記載，監察號碼
      0000000000號，通話內容「Ａ」為乙○○，「Ｂ」為劉紫
      妍：（1）於94年5月13日17時30分17秒通話內容：「Ｂ：
      喂哥哥你現在有空嗎？Ａ：我在外面。Ｂ：在哪裡？你那
      樣還要多久？Ａ：不多一個鐘頭。Ｂ：那你回來水里再打
      給我。Ａ：OK，要到前再打給你好不好。」，及於同日19
      時21分21秒通話內容：「Ｂ：哥哥你在哪裡。Ａ：看妳要
      在哪裡等我，我立即過去。Ｂ：拜託要過來，要跟昨天一
      樣。Ａ：在興農好不好。Ｂ：在興農喔，好啦。」，及於
      同日19時37分21秒通話內容：「Ｂ：哥哥我另外要跟你借
      5百，我朋友要的，我是不是給你借1千，再跟你借5百，
      我朋友要的，快一點，我在這裏等你。Ａ：好好。」（2
      ）於同年月14日10時45分24秒通話內容：「Ｂ：我先跟你
      借1千，有一個人快要死掉了。Ａ：嗯。Ｂ：到鐵支路那
      裏。」（見上開第0000000000號刑案偵查卷第252至253頁
      頁）。
    4.經核被告於警詢及檢察官訊問已詳細證述其販買海洛因予
      劉紫妍之聯絡方式、交易之時期及金額，與上開通訊監察
　　　譯文表記載被告與劉紫妍之通話日期及內容亦大致相符，
　　　足認被告上揭自白應與事實相符，應堪採信。而被告販賣
  　　海洛因予劉紫妍之次數及金額，本院參酌上開被告自白及
    　通訊監察譯文內容，並依罪疑惟輕原則，以最有利於被告
      之方式計算，應認被告販賣海落因予劉紫妍2次，每次金
      額均為1000元。
（七）上開犯罪事實一（七）犯行部分：
    1.證人湯振誼於94年4月12日警詢時證稱：伊自94年2月過年
      期間連續3天向乙○○購買海洛因3次，每次都是1包1000
      元，伊是用家中電話（000-0000000號）或朋友電話（
      0000000000號）或公用電話，撥打0000000000號與乙○○
      聯絡；伊於94年2、3月間，向乙○○購買毒品2、3次，每
      次都是1包1000元，伊是用家中電話與乙○○聯絡，約定
　　　在水里鄉永豐村永豐宮前進行交易；伊於94年3月18日，
      向乙○○購買毒品1000元毒品，伊是用位於水里鄉○○路
      ○段與民族路交岔路口之統一超商前公用電話與乙○○聯
      絡；伊於94年4月間向乙○○購買海洛因1次，該次交易金
      額為500元，伊是用位於水里鄉○○路○段與民族路交岔
      路口之統一超商前公用電話，撥打0000000000號與乙○○
      聯絡，約定在水里鄉永豐村永興橋進行交易等語（見上開
      第0000000000號刑案偵查卷第135至138頁）。
    2.證人湯振誼於原審法院時具結證稱：（提示上開第2231號
      偵查卷第229至230頁通訊監察譯文，是否你與被告之通話
      內容？）是的等語（見原審卷第108至109頁）。
    3.依南投縣警察局集集分局通訊監察譯文表記載，監察號碼
      0000000000號，通話內容「Ａ」為乙○○，「Ｂ」為湯振
      誼：（1）於94年5月27日10時57分37秒通話內容：「Ｂ：
      喂我要一張。Ａ：要一張喔。在哪裡。Ｂ：我在水之鄉這
      裏。Ａ：你騎機車進來阿。Ｂ：沒啦。我沒機車。Ａ：你
      那裡等我出去。Ｂ：沒要多久，我看「阿達仔」有空沒。
      Ａ：好啦。」；（2）於同日12時51分11秒通話內容：「
      Ｂ：喂益仔喔，要在哪裡相等。Ａ：怎樣喔。Ｂ：一張。
      Ａ：你在哪。Ｂ：我在水之鄉。Ａ：我在文轆阿。Ｂ：來
      去文轆橋那裡。Ａ：好。Ｂ：好。」；（3）於同日13時
      通話內容：Ｂ：喂我到了。Ａ：好啦。」（見上開第2231
      號偵查卷第229至230頁）。
    4.經核證人湯振誼於警詢已詳細證述其向被告購買毒品之聯
　　　絡方式、交易次數、金額及地點，且上開證詞關於交易海
　　　洛因之金額及地點，與上開通訊監察譯文表記載證人湯振
　　　誼與被告乙○○之通話內容，與卷附上開電話號碼000-00
      00000號之公共電話通話明細紀錄記載該電話號碼於94年
      4月間多次撥打行動電話門號0000000000號，及位在南投
      縣水里鄉○○街5之2號統一超商前監視錄影器翻拍照片所
      顯示證人湯振誼於94年4月3日曾出現於前開統一超商前方
      等情（見上開第0000000000號刑案偵查卷第154頁、第157
      至159頁），亦大致相符，是上開證詞，應堪採信。而證
      人湯振誼向被告購買海洛因之次數及金額，本院參酌上開
      證詞，並依罪疑惟輕原則，以最有利於被告之方式計算，
      應認證人湯振誼向被告購買海洛因共7次，每次交易金額
      除最後一次為500元外，其餘6次均為1000元。至證人湯振
      誼於原審法院審理時證述其與被告係合資一同向他人購買
      海洛因云云，應係事後迴護被告之詞，尚非可採。
（八）上開犯罪事實一（八）犯行部分：
    1.證人莊永明於94年6月28日警詢時證稱：伊於94年2、3月
      向乙○○購買海洛因1次，交易金額為500元，伊是用門號
      0000000000號撥打0000000000號與乙○○聯絡，約定在水
      里鄉火車站前進行交易等語（見上開第0000000000號刑案
      偵查卷第174至175頁）。
    2.被告於94年6月29日警詢時陳稱：（提通訊監察譯文，是
      否認識與你電話聯絡之莊永明？）認識。伊有販賣毒品給
      莊永明等語（見上開第0000000000號刑案偵查卷第5頁、
      第8頁頁），及於同日檢察官訊問時陳稱：伊有賣海洛因
      給莊永明等語（見上開第2231號偵查卷32頁）。
    3.經核證人莊永明於警詢已詳細證述其向被告購買毒品之聯
　　　絡方式、交易之時期及金額，且上開證詞關於交易海洛因
　　　之情形，與被告於警詢及檢察官訊問時自白販買海洛因與
  　　證人莊永明之情形，大致相符，是上開證詞，應堪採信，
   　 足認證人莊永明於94年2、3月間向被告購買海洛因1次，
      該次交易金額為500元。至證人莊永明於原審法院審理證
      述伊打電話約給被告購買海洛因，但沒有買成云云，應
　　  係事後迴護被告之詞，尚非可採。
（九）至證人甲○○於本院審理時證稱：被告向伊購買毒品時，
      有帶朋友一起來，是被告幫他朋友一起買的，他們都是將
      錢一起交給被告，再由被告一起交給伊，跟他一起來的朋
      友，伊均不認識等語。查，依照被告之辯護人所提出之台
      灣南投地方法院94年度訴字第636號甲○○所涉之販賣第
      一級毒品海洛因之判決書觀之，僅記載證人甲○○販賣海
      洛因與被告，並未認定被告係與其他朋友一起來購買，因
      此，該判決書之內容尚不足做為有利被告之認定；又被告
      所帶同之人與證人甲○○並不認識，是否即為本件被告所
      販賣之對象，亦非無疑？並參酌前開證人丙○○等人於警
      訊或偵查之初，均未提及曾與被告合資購買海洛因之事，
      且依上開之監聽譯文以觀，亦查無前開證人丙○○等與被
      告有合資購買海洛因之談話內容，而被告均是與證人丙○
      ○等人約定直接交付海洛因之地點後，並直接交付等情，
      本院認被告與前開證人丙○○等人並無合資向證人甲○○
      一起購買海洛因之情事，故證人甲○○前開證述之內容亦
      難採為有利被告之認定。
（十）按近來政府為杜絕毒品之氾濫，對於查緝施用及販賣毒品
      之工作，無不嚴加執行，販賣毒品罪又係重罪，且第一級
      毒品海洛因，可任意分裝或增減其份量，而每次買賣之價
      量，亦隨時依雙方關係之深淺、當時之資力、需求程度及
      對行情之認知等因素，機動的調整，因之販賣之利得，除
      經坦承犯行，或價量均臻明確外，委難察得實情，職是之
      故，縱未確切查得販賣賺取之實際差價，但除別有事證，
      足認係按同一價格轉讓，確未牟利外，尚難執此認非法販
      賣之事證有所不足，致知過坦承者難辭重典，飾詞否認者
      反得逞僥倖，而失情理之平；本件被告雖矢口否認有販賣
      第一級毒品海洛因之犯行，使本院無從確認被告販賣可得
      之利潤。然被告既係分別以上開價格販賣第一級毒品海洛
      因予上開證人，交易次數合計多達28次，被告既干冒科以
      重刑之危險，而販賣第一級毒品海洛因，若謂被告無營利
      之意圖，孰能置信，準此，被告有營利之意圖，灼然甚明
      。
（一一）上開犯罪事實二犯行部分：
　　　1.證人江浩丞於94年6月29日警詢時證稱：伊於向乙○○
        拿過2、3次海洛因，每次乙○○都給伊1小包，沒有跟
        伊講價錢，亦沒有向伊收錢，伊係以0000000000號撥打
        0000000000號與乙○○聯絡等語（見上開第2231號偵查
        卷第168至169頁），及於檢察官訊問時具結證稱：伊向
        乙○○拿過3次毒品，1次係在水里鄉永豐村，1次係在
        水里鄉玉峰村，1次係在水里街上，乙○○沒有跟伊收
        錢，伊係以0000000000號撥打0000000000號與乙○○聯
        絡等語（見上開第2231號偵查卷第27至28頁）。
　　　2.證人江浩丞於原審法院審理時具結證稱陳稱：伊跟被告
        拿過海洛因，被告沒有向伊要錢等語（見原審卷第215
        頁至217頁）。
      3.依南投縣警察局集集分局通訊監察譯文表記載，監察號
　　　　碼0000000000號及0000000000號，通話內容「Ａ」為乙
        ○○，「Ｂ」為江浩丞：（1）於94年5月14日2時41分
        10秒通話內容：「Ｂ：我現在過去先跟你拿兩個，過兩
        天給你可以嗎？Ａ：不行。（2）於同年月15日18時20
        分26秒通話內容：「Ｂ：我到十二堵壁。Ａ：你再上來
        。Ｂ：你到土地公廟下面的路，一直走。Ａ：你就一直
        走，一直走到最後，約2百公尺，右手邊有一間「寮仔
        」，我在那裡等你。Ｂ：好。」，及於同日22時49分29
        秒話內容：「Ａ：要分開嗎？Ｂ：好好。Ａ；分成2包
        。」（見上開第2231號偵查卷第171頁）。
      4.經核證人江浩丞於警詢、檢察官訊問及原審法院審理時
        均已詳細證述被告轉讓其海洛因之聯絡方式，及交付之
        地點、次數，且上開證詞關於交付海洛因之情形，與上
        開通訊監察譯文表記載證人江浩丞與被告乙○○之通話
        內容亦大致相符，是上開證詞，應堪採信。足認被告於
        94年5月間確有轉讓海洛因予證人江浩丞3次。
（一二）扣案3包白粉，其中2包〈標示HR（＋）〉含海洛因成分
        ，合計淨重0.56公克，另一包〈標示HR（－）〉淨重
        0.3 公克，無毒品反應，有法務部調查局94年10月14日
        調科壹字第970002825號鑑定通知書在卷為憑（見上開
        第2231號偵查卷第213頁）。並有MOTOROLA牌行動電話
        1支（序號：000000000000000）及NOKIA牌行動電話1
        支（序號：000000000000000號，內含被告乙○○所租
        用門號0000000000號SIM卡）、掌上型電腦1臺、大同電
        視1臺、監視器2組、PIONEER牌音響1臺附卷可稽。
（一三）綜上所述，被告辯稱其是與證人丙○○等人合資向證人
        甲○○一起購買海洛因，並非販賣云云，均屬事後翻異
        、卸責之詞，不無採信，本件罪證明確，被告犯行洵堪
        認定，應予依法論科。
參、論罪科刑之理由：
一、查被告行為後，刑法業於94年2月2日修正公布，95年7月1日
    起施行，其中第55條牽連犯、第56條關於連續犯之規定已刪
    除，並修正第2條、第33條、第51條、第59條、第64條、第
    65條等規定。按行為後法律有變更者，適用行為時之法律，
    但行為後之法律有利於行為人者，適用最有利於行為人之法
    律，修正後刑法第2條第1項定有明文。此條規定係規範行為
    後法律變更所生新舊法律比較適用之準據法，本身尚無新舊
    法比較之問題，於新法施行後，應一律適用新法第2條第1項
    之規定，為「從舊從輕」之比較，先予敘明。復按本次法律
    變更，比較時應就罪刑有關之共犯、未遂犯、想像競合犯、
    牽連犯、連續犯、結合犯，以及累犯加重、自首減輕暨其他
    法定加減原因（如身分加減）與加減例等一切情形，綜其全
    部罪刑之結果而為比較（最高法院95年5月23日95年度第8次
    刑庭會議決議參照）。經核：
    1.修正後刑法第33條第5款規定「罰金：新臺幣一千元以上
      ，以百元計算之」，與修正前刑法第33條第5款規定「罰
      金：一（銀）元以上」相較，刑法分則中關於有罰金刑之
      規定者，於修正前最低度之法定刑係銀元1元即新臺幣3元
      ，而於修正後則係新臺幣1000元，比較修正前後之規定，
      修正後之規定並未更有利於被告。
    2.修正前刑法第51條規定：「數罪併罰，分別宣告其罪之刑
      ，依左列各款定其應執行者：」其中第5款規定：「宣告
      多數有期徒刑者，於各刑中之最長期以上，各刑合併之刑
      期以下，定其刑期。但不得逾二十年」。修正後刑法第51
      條第5款規定：「宣告多數有期徒刑者，於各刑中之最長
      期以上，各刑合併之刑期以下，定其刑期。但不得逾三十
      年」。比較結果，行為時即修正前刑法較有利於被告。
    3.刑法第55條牽連犯之規定已刪除，此刪除雖非犯罪構成要
      件之變更，但顯已影響行為人刑罰之法律效果，自屬法律
      有變更，新舊法比較結果，以舊法有利於被告。
    4.刑法第56條連續犯之規定已刪除，此刪除雖非犯罪構成要
      件之變更，然顯已影響刑罰之法律效果，仍屬法律有變更
      。經比較修正前後之結果，應以修正前刑法較有利於被告
      。
    5.刑法第59條規定，於修正前為：「犯罪之情狀可憫恕者，
      得酌量減輕其刑。」，修正後為：「犯罪之情狀顯可憫恕
      ，認科以最低度刑仍嫌過重者，得酌量減輕其刑。」。而
      此修正依立法理由之說明，主要係依照原先實務之見解，
      將適用之條件予以明文化，故對被告而言並無有利或不利
      之情形，並不生新舊法比較之問題。
    6.刑法第64條規定，於修正前為：「死刑不得加重。死刑減
      輕者，為無期徒刑，或為十五年以下十二年以上有期徒刑
      」，修正後為：「死刑不得加重。死刑減輕者，為無期徒
      刑」，則修正後刑法第64條第2項規定，顯已將減輕後之
      刑期加重。經比較修正前後之結果，應以修正前刑法較有
      利於被告。
    7.刑法第65條規定，修正前為：「無期徒刑不得加重。無期
      徒刑減輕者，為七年以上有期徒刑」，修正後為：「無期
      徒刑不得加重。無期徒刑減輕者，為二十年以下十五年以
      上有期徒刑」，則修正後刑法第65條第2項規定，顯已將
      減輕後之刑期加重。經比較修正前後之結果，應以修正前
      刑法較有利於被告。
    8.經綜合上情比較結果，前開1至4、6、7部分應以修正前即
      被告行為時之刑法較有利於被告，依修正後刑法第2條第1
      項前段規定，本件此部分應適用修正前刑法規定。前開5
      部分則應依裁判時法即修正後刑法規定。
二、復按海洛因係屬第一級毒品，毒品危害防制條例第2條第2項
    第1款定有明文。查被告就上開犯罪事實一（一）至（三）
    及（五）至（八）之犯行，均係犯毒品危害防制條例第4條
    第1項之販賣第一級毒品罪，而就上開犯罪事實一（四）之
    犯行，係犯毒品危害防制條例第4條第1項之販賣第一級毒品
    罪，及刑第349條第1項之收受贓物罪。至其持有第一級毒品
    海洛因之低度行為，為販賣第一級毒品之高度行為所吸收，
    均不另論罪。
三、被告就上開犯罪事實二之犯行，係犯毒品危害防制條例第8
    條第1項之轉讓第一級毒品罪，至其持有第一級毒品海洛因
    之低度行為，為轉讓之高度行為所吸收，不另論罪。而本件
    公訴人就此認為被告所為係犯毒品危害防制條例第4條第1項
    之販賣第一級毒品罪，尚有未洽，惟其起訴之犯罪事實，與
    本院認定之基本社會事實相同，自應就被告轉讓第一級毒品
    之犯行予以審理，並依法變更起訴法條。
四、被告就上開犯罪事實一（一）至（八）之先後28次販賣第一
    級海洛因之犯行，及就上開犯罪事實二之先後3轉讓第一級
    海洛因之犯行，均時間緊接，分別犯構成要件相同之罪，顯
    分別出於概括犯意反覆為之，均為連續犯，應依修正前刑法
    第56條規定以一罪論，且因販賣第一級毒品罪之最高與最低
    之法定刑分別為死刑、無期徒刑，依修正前刑法第64條第1
    項、第65條第1項規定，均不得加重，故僅就犯販賣第一級
    毒品罪之法定得併科罰金部分加重其刑，及就轉讓第一級毒
    品罪之法定有期徒刑及得併科罰金部分加重其刑。另被告所
    犯毒品危害防制條例第4條第1項之販賣第一級毒品罪及刑法
    第349條第1項之收受贓物罪，具有方法、目的之牽連關係，
    應從一較重之販賣第一級毒品罪處斷。又被告所犯連續販賣
    第一級毒品罪及連續轉讓第一級毒品罪，其犯意個別，構成
    要件互殊，應與分論併罰。再者，被告就上開犯罪事實一（
    一）至（八）之犯行，其販賣第一級毒品海洛因予他人施用
    ，固戕害他人身心，惟念其對重典之認識不夠深切，且扣得
    第一級毒品海洛因2包，合計淨重0.56公克，而被告所販賣
    之數量甚少與坊間大盤販賣整批大量毒品者有別，其販賣毒
    品海洛因所得僅2萬6千2百元，所得非鉅，衡情若處以法定
    最低刑，依社會一般觀念不無情輕法重之虞，是被告犯罪情
    狀尚堪憫恕，對被告所犯上開犯行，爰依刑法第59條之規定
    ，酌予減輕其刑。
五、原審就被告如犯罪事實一（一）至（八）所示販賣第一級毒
    品部分，認被告罪證明確，予以論罪科刑，固非無據，惟原
    審判決此部分經查有下列違誤之處：（一）認定被告有販賣
    第一級毒品海洛因與證人劉坤乙，尚有未洽，理由詳如後述
    ；（二）又NOKIA牌即0000000000號行動電話1支（序號：00
    0000000000000號）之SIM卡部分，因行動電話之SIM卡，係
    電信公司交予客戶使用，期滿或退租時，電信公司僅須將原
    SIM卡設定之資料由該公司之行動電話系統中消除，並非客
    戶所借用，亦無回收之機制，此為公眾週知之現今交易常態
    ，故該SIM卡之所有權並非屬電信公司所有，而係被告所有
    ，均應依同法第19條第1項規定沒收之，原審就該SIM卡疏未
    諭知沒收，亦嫌未合。（三）有關刑法第59條部分經比較結
    果對被告並無有利或不利之情形，即不生新舊法比較之問題
    ，應直接適用裁判時法，而原審竟適用修正前之規定，容有
    未洽。被告仍執前詞提起上訴，否認販賣第一級毒品罪，並
    指摘原判決量不當，雖無理由，惟原判決既有上開可議之處
    ，自應由本院將原判決撤銷改判。爰審酌被告明知販賣毒品
    危害甚鉅，仍意圖營利販賣第一級毒品海洛因，雖販賣之期
    間均不長，且販賣所得利益不多，惟嚴重戕害國民身心健康
    ，且被告犯後否認販賣第一級毒品犯行，難認已有悔意等一
    切情狀，量處如主文所示第2項之刑。且被告販賣第一級毒
    品海洛因所得包括26200元，及扣按PIONEER牌（先鋒牌）音
    響1臺，均應依毒品危害防制條例第19條第1項之規定宣告沒
    收，販賣所得部分如全部或一部不能沒收時，以其財產抵償
    之。至證人游文達固以其所竊取物品即扣案大同電視1台、
    電腦1台、監視器2個，分別向被告換購金額500元、1000元
    、500元之第一級毒品海洛因3次，然上開電視、電腦及監視
    器，並非被告所有之物，業據證人即被害人賴清元及莊美慧
    領回，有贓證物認領保管單2件在卷可稽（見上開第0000000
    000號刑案偵察卷第56、60頁），爰不予宣告沒收。扣案第
    一級毒品海洛因2包〈標示HR（＋）合計淨重0.56公克〉，
    應依毒品危害防制條例第18條第1項前段規定宣告沒收銷毀
    之；且上開海洛因之外包裝袋二個〈標示HR（＋）〉，及被
    告用以聯絡販毒之行動電話即扣案MOTOROLA牌行動電話1支
    （序號：000000000000000號）及NOKIA牌行動1支（序號：
    0000000 00000000號，含SIM卡），均係供被告販賣第一級
    毒品海洛因所用之物，均應依同條例第19條第1項規定宣告
    沒收；再行動電話之SIM卡，係於該門號期滿或退租時，電
    信公司即將原SIM卡設定之資料由該公司之行動電話系統中
    消除，該件0000000000號行動電話之SIM卡已無法供作通訊
    使用，已無任何效用而形同滅失，為避免將來執行之困難，
    自毋庸宣告沒收。另扣案注射針筒3支、橡皮管1條、SAMSUN
    G牌行動電話1支（內含被告乙○○所租用門號0000000000號
    SIM卡）、SONY牌汽車音響1臺、SAMPO牌音響1臺、古銅錢套
    裝本1本等物，並無積極證據足以證明係供被告販賣第一級
    毒品海洛因所用之物或其販賣第一級毒品海洛因所得之物，
    亦均非屬違禁物，不予宣告沒收。又扣案白色粉末1包（淨
    重0.3 公克）無毒品反應，非屬違禁物，不予宣告沒收。
六、原審法院就被告轉讓第一級毒品犯行，認被告罪證明確，適
    用刑事訴訟法第299條第1項、第300條，前段毒品危害防制
    條例第8條第1項，刑法第11條（原審誤載為修正前）、第2
    條第1項、修正前刑法第56條，並審酌被告坦承轉讓第一級
    毒品、轉讓之期間不長等一切情狀，量處被告有期徒刑1年4
    月。核其認事用法均無違誤，量刑亦稱妥適，應予維持。被
    告上訴為無理由，其上訴應予駁回。並應由本院就被告上開
    撤銷改判部分與上訴駁回部分所處之刑，依法就前開2罪有
    期徒刑部分，定其應執行刑如主文第4項所示。
肆、不另為無罪諭知部分：
一、公訴意旨略以：於94年5月間（確定時間不詳）劉坤乙連續
    多次以0000000000號行動電話，撥打乙○○持有之00000000
    00號行動電話，訂購買賣第一級毒品海洛因，並以每次1000
    元之代價，先後購買毒品達3次，雙方均約於南投縣水里鄉
    牛頭橋附近交易毒品。因認被告前開之犯行，亦涉有毒品危
    害防制條例第4條第1項之販賣第一級毒品罪嫌云云。
二、按犯罪事實應依證據認定之，無證據不得認定犯罪事實，又
    不能證明被告犯罪者，應諭知無罪之判決，刑事訴訟法第
    154條第2項、第301條第1項分別定有明文。而事實之認定，
    應憑證據，如未能發現相當之證據，或證據不足以證明，自
    不能以推測或擬制之方法，以為裁判基礎（最高法院40年臺
    上字第86號判例意旨參照）。又認定犯罪事實所憑之證據，
    雖不以直接證據為限，間接證據亦包括在內；然而無論直接
    或間接證據，其為訴訟上之證明，須於通常一般之人均不致
    有所懷疑，而得確信其為真實之程度者，始得據為有罪之認
    定（最高法院76年臺上字第4986號判例意旨參照）。檢察官
    認被告另涉上開犯行，係以證人劉坤乙於警、偵訊中之證述
    及0000000000號行動電話之監聽譯文暨扣案之行動電話與被
    告之自白等，為其主要論據。訊據被告矢口否認有前開之犯
    行，並辯稱：伊和證人劉坤乙是一同出資向甲○○一起購買
    海洛因施用，並非伊販賣海洛因給證人劉坤乙等語。經查：
（一）證人劉坤乙於警訊中係證稱：伊向被告購買第二級毒品安
      非他命，並未證述其向被告購買第一級毒品海洛因（見上
      開第2231號偵查卷第161至162頁）；又於檢察官訊問時證
      稱：伊僅施用安非他命而已，毒品係向被告購買的云云（
      上開第2231號偵查卷第22至23頁）。可見證人劉坤乙於警
      訊中並未證述其向被告購買第一級毒品海洛因；而被告於
      偵查中僅承認施用安非他命而已，則其所謂向被告購買之
      毒品，自係指安非他命而言；因此，公訴人引用證人劉坤
      乙前開證述，顯然有誤，故證人劉坤乙前開證述之內容，
      均不足證明被告有販賣海洛因之證據。
（二）依南投縣警察局集集分局通訊監察譯文表記載，監察號碼
      0000000000號，通話內容「Ａ」為乙○○，「Ｂ」為劉坤
      乙：（1）於94年5月28日1時8分51秒通話內容：「Ｂ：人
      要，要「查埔」、要「查埔」（指安非他命）。Ａ：要多
      少？Ｂ：五、五。Ａ：什咪五、五。Ｂ：你就拿5百、5
      百安ㄋ。」（2）於94年5月28日13時33分2秒通話內容：
      「Ｂ：俊益仔，你好，我「小黑」，要到哪裡相等。Ａ：
      你要「查埔」，五、五安喔。你甘有找「阿絃」Ｂ：我就
      不曾找他拿。Ａ：好啦，你等哩來橋頭拿。Ｂ：哪裡的橋
      頭。Ａ：來龜仔頭那邊。Ｂ：過你們那邊。」；（3）於
      同年月29日20時4分12秒通話內容：「Ｂ：喂俊益仔兄，
      有法度莫。Ａ：再15分啦。Ｂ：我15分以後再那等你好嗎
      。Ａ：我問看有沒有。Ｂ：軟阿、「查某」也要喔！Ａ：
      「查某」要多少？Ｂ：我現在跟他們問。」（見上開偵查
      卷第165至166頁）。查；從上開譯文中可知悉證人劉坤乙
      與被告通話之內容，係要向被告購買安非他命，而非海洛
      因，雖該譯文中意有提及購買「查某」（指海洛因），然
      當時被告僅稱幫證人劉坤乙詢問而已，錄音譯文中並無錄
      到被告有販賣及交付海洛因與證人劉坤乙之事，因此，上
      開之錄音譯文僅能做為被告有販賣安非他命與證人劉坤乙
      之佐證，尚無法證明被告有販賣第一級毒品海洛因與證人
      劉坤乙之情事，故此項錄音譯文亦不足為被告販賣海洛因
      與證人劉坤乙之證明。
（三）至被告於警偵訊中固坦承有販賣毒品與證人劉坤乙，然其
      同時供稱有販賣安非他命及海洛因之犯行，惟該筆錄並未
      分別記載被告販賣之對象所販賣之毒品，究為安非他命或
      海洛因，故尚應調查其他事證，證明被告所販賣予證人劉
      坤乙之毒品係屬安非他命或海洛因；本院審酌前開證人劉
      坤乙之證述及監聽譯文內容之記載，堪認被告販賣予證人
      劉坤乙之毒品應是安非他命，因此，被告此部分之自白亦
      不足認定被告有販賣海洛因予證人劉坤乙之事實。
（四）此外，亦查無證據證明被告有販賣第一級毒品海洛因與證
      人劉坤乙之證據，此部分原應為無罪之判決，惟檢察官認
      被告此部分犯行與上開經本院判處有罪之販賣第一級毒品
      部分，具有連續犯之裁判上一罪關係，爰不另為無罪之諭
      知，附此敘明。至被告此部分犯行，是否涉及販賣第二級
      毒品罪，因檢察官並未就此部分提起公訴，即非本院所得
      審就，應另由檢察官做適法之處理。
據上論斷，應依刑事訴訟法第369條第1項前段、第364條、第368
條、第299條第1項前段，毒品危害防制條例第4條第1項、第18條
第1項前段、第19條第1項，刑法第2條第1項、刑法第11條前段、
第349條第1項、（修正前）第55條、（修正前）第56條、第59
條、（修正前）第51條第5款，判決如主文。
本案經檢察官丁○○到庭執行職務。
中　　華　　民　　國　　96　　年　　6　　月　　27　　日
            刑事第十一庭  審判長法　官　陳  朱  貴
                                法　官　郭  同  奇
                                法　官　何  志  通
上列正本證明與原本無異。
如不服本判決應於收受送達後十日內向本院提出上訴書狀，其未
敘述上訴之理由者並得於提起上訴後十日內向本院補提理由書（
均須按他造當事人之人數附繕本）。
                                書記官　高　麗　淇
中　　華　　民　　國　　96　　年　　6　　月　　28　　日
